臺灣高等法院刑事裁定　　　　　　　　　 93年度抗字第668號
　　抗告人　甲○○
上列抗告人因聲請再審案件，不服台灣板橋地方法院中華民國九
十三年九月二十七日裁定（九十三年度聲再字第二○號）提起抗
告，本院裁定如下：
    主    文
原裁定撤銷，發回臺灣板橋地方法院。
    理    由
一、抗告意旨略以：抗告人係因恐嚇罪經原審法院判決確定（原
    審法院八十六年度易字第七五五五號確定判決），認原審判
    決有新事實新證據，足以動搖原確定判決，向原審聲請調閱
    八十六年易字第七五五五號卷證相關資料，原審法院未將抗
    告人聲請調閱筆錄、判決資料交付，逕以本件為再審聲請，
    並認為再審聲請程序違背法定程序，而駁回再審聲請，然聲
    請人原係就本恐嚇案與盜匪案併向本院聲請再審，本院因認
    恐嚇案應歸一審處理，致將恐嚇案逕分至原審，惟未併就抗
    告人原已附具之判決繕本併轉原審法院，並非抗告人未備判
    決繕本，爰提起抗告。
二、原裁定意旨略以：按聲請再審，應以再審書狀敘述理由，附
    具原判決之繕本及證據，提出於管轄法院為之，刑事訴訟法
    第四百二十九條定有明文，此為法定程式，如有違背者，法
    院自應依同法第四百三十三條規定，以裁定駁回其再審之聲
    請。又刑事訴訟法再審編並無準用同法第三編有關上訴之規
    定，自難謂此種訴訟程式之欠缺，法院應先命為補正。此與
    司法院大法官會議釋字第三○六號解釋所指，原審辯護人未
    表明以被告名義上訴者，法院應依法先定期命為補證者，不
    能同語（再審之聲請可於補正繕本及證據後，另行聲請；而
    未以被告名義提起上訴經駁回後，每因已逾上訴期間而無從
    救濟），最高法院八十八年度台抗字第四一六號裁定採相同
    見解。本件聲請人未附具原判決之繕本，核與上揭規定不合
    ，聲請程序違背法定程式，自應依刑事訴訟法第四百三十三
    條規定裁定駁回其再審之聲請。
三、經查：本件抗告人向原審法院聲請狀係以調閱八十六年易字
    第七五五五號警訊、偵訊、判決書等卷證資料，供聲請再審
    之用，並非向原審法院提起再審之聲請，此有聲請狀在卷可
    稽。按辯護人於審判中得檢閱卷宗及證物並得抄錄或攝影，
    刑事訴訟法第三十三條定有明文，本件抗告人於判決確定後
    聲請閱卷調閱證物，是否准許，原審法院應依上揭規定予以
    審查及准駁，惟原審誤認抗告人係提起再審，以其未附具原
    判決之繕本及證據，不符聲請再審之法定程序，而裁定駁回
    其聲請，自有違誤。原裁定既有不當即應予撤銷，並發回原
    審法院另為適法處理。
據上論結，應依刑事訴訟法第四百十三條前段，裁定如主文。
中    華      民     國  94    年   1     月   17     日
                     臺灣高等法院刑事第二十三庭
                         審判長法  官  黃瑞華
                               法  官  蔡明宏
                               法  官  王淑滿
右正本證明與原本無異。
不得再抗告。
                               書記官  楊麗雪
中    華      民     國  94    年   1     月   24     日
